【裁判字號】    97,上訴,1777
【裁判日期】    970812
【裁判案由】    違反槍砲彈藥刀械管制條例等
【裁判全文】
臺灣高等法院刑事判決                97年度上訴字第1777號
上  訴  人
即  被  告  乙○○
指定辯護人  本院公設辯護人  甲○○
上列上訴人因違反槍砲彈藥刀械管制條例案件，不服臺灣板橋地
方法院96年度重訴字第46號，中華民國97年2月29日第一審判決
（起訴案號：臺灣板橋地方法院檢察署96年度偵字第17828號）
，提起上訴，本院判決如下：
    主  文
上訴駁回。
    事  實
一、乙○○明知可發射子彈具有殺傷力之改造手槍，屬槍砲彈藥
    刀械管制條例所列管之槍砲及子彈，未經許可不得製造、販
    賣、運輸、轉讓、持有或寄藏。竟基於寄藏改造手槍之犯意
    ，於民國86年間某日，受某真實姓名年籍不詳之「聶世賓」
    成年男子之委託，在其臺北縣樹林市○○街151 巷8 號2樓
    住處，收受可擊發適用子彈、具有殺傷力之仿WALTHER 廠PP
    K/S型半自動手槍製造之改造手槍1支（含彈匣1個，槍枝管
    制編號：0000000000號）而允為保管後，旋即藏放在上址而
    寄藏之。嗣於96年8月2日清晨5時50分許，乙○○與其女友
    前往位在臺北縣樹林市○○街33號之「三三歌友會」卡拉OK
    店消費，因點唱而與該店員工劉家妘發生爭執，詎乙○○因
    此心生不滿，旋返回上址住處將上開改造手槍藏放腰際後又
    返回上開店內，見劉家妘在櫃台處，竟基於恐嚇之犯意，以
    將上開改造手槍取出放在櫃台上之方式，表示加害劉家妘生
    命、身體之意思而施加恐嚇，並揚言要該店老闆娘出面，致
    生危害於劉家妘之安全。
二、案經臺北縣政府警察局樹林分局報告臺灣板橋地方法院檢察
    署檢察官偵查起訴。
    理  由
一、前揭事實，業據被告乙○○於原審坦承不諱，並經證人劉家
    妘於偵查及原審理中具結證述甚詳（見偵查卷第42頁、原審
    卷第70至71頁），此外扣案之改造手槍1支（槍枝管制編號
    ：00000 00000號），係可擊發適用子彈、具有殺傷力之仿
    WALTHER廠PPK/S型半自動手槍製造之槍枝，換裝土造金屬槍
    管改造而成之改造手槍，欠缺保險鈕，惟不影響擊發功能，
    可擊發適用之子彈，認具殺傷力一節，有內政部警政署刑事
    警察局96年8月13日刑鑑字第0960120471號槍彈鑑定書及槍
    枝照片在卷可查（見偵查卷第47至49頁），足見被告上開自
    白確與事實相符，應堪採信。綜上所述，本件事證明確，被
    告上揭犯行堪以認定。
二、核被告乙○○未經許可寄藏上開改造手槍所為，係犯槍砲彈
    藥刀械管制條例第8條第4項之未經許可寄藏其他可發射子彈
    具有殺傷力之改造手槍罪，又其持上開改造手槍而恐嚇被害
    人劉家妘所為，則係犯刑法第305條恐嚇危害安全罪。其受
    寄保管前開改造手槍後持有該槍枝之行為，乃受寄之當然結
    果，不另論罪。被告所犯上開未經許可寄藏手槍罪與恐嚇危
    害安全罪間，犯意各別，行為互殊，應分論併罰。雖公訴意
    旨認被告係犯同條例第8條第1項之製造改造手槍罪嫌（起訴
    書誤載法條為同條例第10條第1項，業經公訴蒞庭檢察官當
    庭更正）等，按最高法院91年度台上字第7496號判決見解認
    為「按被告之自白不得作為有罪判決之唯一證據，仍應調查
    其他必要之證據，以察其是否與事實相符，刑事訴訟法第15
    6條第2項定有明文；又犯罪事實之證明，不論係直接證據或
    間接證據，須於一般人均不致有所懷疑而得確信其為真實之
    程度，始得據為有罪之認定，倘其證明尚未達於此程度而仍
    有合理懷疑存在時，本諸無罪推定之原則，自應為被告無罪
    之判決，故附加於自白之佐證，亦須達於無合理懷疑之程度
    ，且非只增強自白之可信性為已足，仍須具備構成犯罪要件
    事實之獨立證據，亦即除自白外，仍應有足可證明犯罪之必
    要證據」。查被告於警詢、偵查中雖分別供稱：「改造手槍
    係在網路上購買，於94年5月間在臺北的工地改造，該工地
    有銑床（專門在工地銑鐵管工具）」云云，及「在網路上以
    將近1萬元左右買的，買來的時候是道具槍，再到建築工地
    自己車通槍管」云云（見偵查卷第6頁、第37頁），然扣案
    之改造手槍係換裝土造金屬槍管而成，業經內政部警政署刑
    事警察局鑑定在案，則被告於偵查中供稱係自己車通槍管云
    云，與扣案改造手槍之狀態顯有不符，是此部分自白顯與事
    實不合，已難作為認定被告有罪之依據。再被告於警詢中供
    稱其係以「銑床」改造扣案槍枝云云，然銑床乃使具有若干
    刀刃的銑刀迴轉，並同時移動工作物進而點狀切削之工作機
    具，可進行工作物外觀之平面、曲面、溝槽、齒輪等之切削
    ，與「車床」是將工作物以面狀切削成圓柱型物之功能顯有
    不同。而道具槍之槍管如欲貫通，應係使用車床而非點狀切
    削之銑床，則被告此節自白，亦顯與事實不符。況亦本案亦
    未扣得其他工具，復無其他積極證據證明被告有製造改造手
    槍之犯行，是公訴意旨所認尚有誤會。惟此與前開認定之犯
    罪事實，二者社會基本事實乃屬同一，自得變更起訴法條。
    按未經許可持有槍砲、彈藥、刀械等罪，其持有之繼續，為
    行為之繼續，並非狀態之繼續，故一經持有，其犯罪即告成
    立，但其完結，則繼續至持有行為終了時為止，其間法律縱
    有變更，因其行為繼續實施至新法施行以後，即應適用新法
    ，尚無行為後法律變更之可言。持有、寄藏槍砲而無正當理
    由之行為持續長時間，於終止持有前，均在其犯罪行為實施
    中。其間法律縱有變更，其行為既繼續實施至新法施行以後
    ，即與犯罪後法律有變更之情形不同，不生新舊法比較適用
    之問題（最高法院88年度台上字第2968號、75年度台上字第
    3370號判決意旨參照）。本件被告自86間某日起，未經許可
    寄藏持有前開具有殺傷力之改造手槍、土造子彈，至96年8
    月2日為警查獲等情，業據被告供承在卷，揆諸上開說明，
    被告寄藏上開槍、彈之行為繼續中，槍砲彈藥刀械管制條例
    因經修正公布且施行，另刑法亦於94年2月2日修正公布，且
    於95年7月1日施行，然不生行為後法律變更，應為新舊法比
    較之問題，本件自應適用被告寄藏行為終止時之法律予以論
    處。又當事人於調查證據時，對於傳聞證據表示「沒有意見
    」，而未於言詞辯論終結前聲明異議，應視為已有將該等傳
    聞證據採為證據之同意，此刑事訴訟法第159條之5定有明文
    。本案被告及辯護人於原審準備程序中已表示對卷內人證物
    證之證據能力無意見，且於原審審理時，被告對於審判外陳
    述之證據能力並未表示意見，迄原審辯論終結前，被告亦未
    爭執本案證據之證據能力，依刑事訴訟法第159條之5第2項
    之規定，應視為被告已同意本案相關之傳聞證據均可作為證
    據，且審酌本案卷內之證據並非非法取得，亦無證明力明顯
    過低之情形，且經法院於審判期日依法進行證據之調查、辯
    論，被告於訴訟上之程序權，已受保障，前揭各該證據，均
    得採為證據。
三、原審以被告犯行明確，適用槍砲彈藥刀械管制條例第8條第4
    項，刑法第305條、第11條前段、第42條第3項、第51條第5
    款、第38條第1項第1款之規定，並審酌被告之素行狀況，並
    考量其受寄保管改造手槍，對於社會治安已構成嚴重潛在威
    脅，竟又持槍恐嚇被害人劉家妘之生命、身體安全，使被害
    人之生活安全感備受威脅等犯罪動機、目的、手段及所生危
    害程度，並斟酌被告犯罪後之態度等一切情狀，而認被告乙
    ○○未經許可，寄藏其他可發射子彈具殺傷力之改造手槍，
    處有期徒刑年貳月，併科罰金新臺幣壹拾萬元，罰金部分
    如易服勞役，以新臺幣壹仟元折算壹日，及扣案具殺傷力之
    改造手槍1支（含彈匣1個，槍枝管制編號：0000000000號）
    ，屬違禁物，應依刑法第38條第1項第1款之規定宣告沒收等
    ；又以加害生命、身體之事，恐嚇他人致生危害於安全，處
    有期徒刑陸月。並定應執行有期徒刑年陸月，併科罰金新
    台幣壹拾萬元，罰金如易服勞役，以新臺幣壹仟元折算壹日
    ，扣案具殺傷力之改造手槍1支（含彈匣1個，槍枝管制編號
    ：0000000000號）沒收等，經核於法並無違誤，量刑亦屬妥
    適，被告乙○○上訴稱被告於86年受託寄藏槍枝，事隔10年
    因飲酒過量，才會亮槍滋事，該槍枝內並無子彈，被告顯無
    傷害他人之意圖，亦徵被告行為時係因飲酒而致精神耗弱，
    原審量處重刑，顯與被告所為顯不相當等，然查被告於行為
    後，經警進行酒測結果，被告之酒後吐氣測定值為0，有酒
    測單在卷可稽（見偵查卷第32頁），足認被告行為時應尚未
    至心神喪失或精神耗弱之程度，被告所辯，顯不足採，其上
    訴為無理由，應予駁回。
四、被告經合法傳喚無正當理由於審理期日未到庭，爰不待其陳
    述逕行判決。
據上論斷，應依刑事訴訟法第368條、第371條判決如主文。
本案經檢察官呂光華到庭執行職務。
中    華    民    國    97    年    8     月    12    日
                  刑事第九庭  審判長法  官 陳貽男
                                    法  官 周盈文
                                    法  官 許宗和
以上正本證明與原本無異。
如不服本判決，應於收受送達後十日內向本院提出上訴書狀，其
未敘述上訴之理由者並得於提起上訴後十日內向本院補提理由書
（均須按他造當事人之人數附繕本）。
                                    書記官 林淑貞
中    華    民    國    97    年    8    月     18    日
附錄：本案論罪科刑法條全文
槍砲彈藥刀械管制條例第8條
未經許可，製造、販賣或運輸鋼筆槍、瓦斯槍、麻醉槍、獵槍、
空氣槍或第四條第一項第一款所定其他可發射金屬或子彈具有殺
傷力之各式槍砲者，處無期徒刑或五年以上有期徒刑，併科新臺
幣一千萬元以下罰金。未經許可，轉讓、出租或出借前項所列槍
枝者，處五年以上有期徒刑，併科新臺幣1 千萬元以下罰金。
意圖供自己或他人犯罪之用，而犯前二項之罪者，處無期徒刑或
七年以上有期徒刑，併科新臺幣一千萬元以下罰金。
未經許可，持有、寄藏或意圖販賣而陳列第一項所列槍枝者，處
三年以上十年以下有期徒刑，併科新臺幣七百萬元以下罰金。
第一項至第三項之未遂犯罰之。
中華民國刑法第305條
以加害生命、身體、自由、名譽、財產之事，恐嚇他人致生危害
於安全者，處二年以下有期徒刑、拘役或三百元以下罰金。


司法院資訊處製作；財團法人民間司法改革基金會備份。
